臺灣臺中地方法院刑事判決　　　　　　　96年度訴字第4085號
公　訴　人　臺灣臺中地方法院檢察署檢察官
被　　　告　甲○○
　　　　　　　　　　國民
上列被告因違反毒品危害防制條例案件，經檢察官提起公訴（九
十六年度毒偵字第五五七五號），本院合議庭裁定改以簡式審判
程序審理，判決如下：
    主    文
甲○○施用第一級毒品，累犯，處有期徒刑壹年。扣案之第一級
毒品海洛因壹小包（淨重零點壹肆公克，空包裝重零點貳肆公克
），沒收銷燬之。
    犯罪事實
一、甲○○前於民國八十七年間，因施用毒品案件，經臺灣高等
    法院以八十七年度上訴字第二二八六號裁定送觀察、勒戒後
    ，認有繼續施用毒品之傾向，再經臺灣高等法院裁定令入戒
    治處所施以強制戒治一年，期間曾因評定為合格而無繼續戒
    治必要，經臺灣高等法院裁定停止戒治，所餘戒治期間付保
  　護管束，至八十八年六月三十日保護管束期滿執行完畢，並
    由臺灣高等法院於八十八年八月五日判決免刑確定在案；於
    九十二年間，又因施用毒品案件，經臺灣士林地方法院以九
    十二年度毒聲字第三六六號裁定令入戒治處所施以強制戒治
    一年，嗣於九十三年一月九日，因毒品危害防制條例修正而
    釋放。而其該次施用毒品犯行，另由檢察官提起公訴，經臺
    灣士林地方法院判處有期徒刑十月、四月，並定應執行刑為
    有期徒刑一年確定；再於九十五年間，又因施用毒品案件，
    經本院分別判處有期徒刑一年及十一月確定，再依檢察官之
    聲請定應執行刑為有期徒刑一年十月；復依檢察官之聲請，
    依中華民國九十六年罪犯減刑條例分別減為有期徒刑六月及
    五月又十五日，並定應執行刑為有期徒刑十一月確定，甫於
    九十六年七月二十三日執行完畢。詎甲○○猶不知戒絕，明
    知海洛因已列為毒品危害防制條例第二條第二項第一款所稱
    之第一級毒品，竟於前次施用毒品經判處罪刑後之五年內，
    另基於施用第一級毒品海洛因之犯意，於向綽號「阿偉」之
    人購入第一級毒品海洛因後，即於九十六年九月十九日下午
    三時許（起訴書誤載為八月，業經蒞庭檢察官更正），在臺
    中縣太平市○○街二四三號四樓居所，以將第一級毒品海洛
    因加水稀釋後，再用注射針筒注射血管之方式，施用第一級
    毒品海洛因一次。嗣於九十六年九月二十一日下午二時二十
    分，在上開居所前，見有巡邏警員行經該處，乃將其所有之
    第一級毒品海洛因一小包（淨重零點一四公克，空包裝重零
    點二四公克）丟棄，而為警發覺，當場查獲。
二、案經臺中縣警察局太平分局報告臺灣臺中地方法院檢察署檢
    察官偵查起訴。
    理    由
一、訊據被告甲○○對於在上開時、地，非法施用第一級毒品海
    洛因一次之犯罪事實供承不諱，且被告於九十六年九月二十
    日為警查獲後所採集之尿液，經送中山醫學大學附設醫院檢
    驗科藥物檢測中心檢驗結果，確呈海洛因代謝後之嗎啡陽性
    反應，有該檢測中心出具之確認檢驗結果報告一紙在卷可稽
    ，復有扣案之白粉一包（淨重零點一四公克，空包裝重零點
    二四公克）可資佐證。而該扣案之白粉，經送法務部調查局
    鑑定結果，確含有第一級毒品海洛因成分等情，亦有該局九
    十六年十一月五日調科壹字第○九六二三○七六一八○號鑑
    定書一份在卷足憑，足徵被告之自白與事實相符，而堪以採
    信。本件事證明確，被告施用第一級毒品海洛因一次之犯行
    ，堪以認定。
二、被告前於八十七年間，因施用毒品案件，經臺灣高等法院以
    八十七年度上訴字第二二八六號裁定送觀察、勒戒後，認有
    繼續施用毒品之傾向，再經臺灣高等法院裁定令入戒治處所
    施以強制戒治一年，期間曾因評定為合格而無繼續戒治必要
    ，經臺灣高等法院裁定停止戒治，所餘戒治期間付保護管束
　  ，至八十八年六月三十日保護管束期滿執行完畢，並由臺灣
    高等法院於八十八年八月五日判決免刑確定在案；於九十二
    年間，又因施用毒品案件，經臺灣士林地方法院以九十二年
    度毒聲字第三六六號裁定令入戒治處所施以強制戒治一年，
    嗣於九十三年一月九日，因毒品危害防制條例修正而釋放。
    而其該次施用毒品犯行，另由檢察官提起公訴，經臺灣士林
    地方法院判處有期徒刑十月、四月，並定應執行刑為有期徒
    刑一年確定；再於九十五年間，又因施用毒品案件，經本院
    分別判處有期徒刑一年及十一月確定，再依檢察官之聲請定
    應執行刑為有期徒刑一年十月等情，有臺灣臺中地方法院檢
    察署刑案資料查註紀錄表及臺灣高等法院被告前案紀錄表各
    一份附卷可參。被告於前案施用毒品經判處罪刑後，五年內
    再犯本件施用第一級毒品罪，應予依法論科。
三、查海洛因係毒品危害防制條例第二條第二項第一款所規定之
    第一級毒品。被告於前案施用毒品經判處罪刑後，五年內再
    行施用第一級毒品海洛因之行為，核係犯同條例第十條第一
    項之施用第一級毒品罪。其持有毒品之行為，意在供己施用
    ，故持有之低度行為，應為施用之高度行為所吸收，不另論
    罪。被告於九十五年間，因施用毒品案件，經本院分別判處
    有期徒刑一年及十一月，再依檢察官之聲請定應執行刑為有
    期徒刑一年十月確定；復依檢察官之聲請，依中華民國九十
    六年罪犯減刑條例分別減為有期徒刑六月及五月又十五日，
    並定應執行刑為有期徒刑十一月確定，甫於九十六年七月二
    十三日執行完畢等情，有前揭刑案資料查註紀錄表及被告前
    案紀錄表可參，其於有期徒刑執行完畢後五年內，再故意犯
    本件有期徒刑以上之罪，為累犯，應依法加重其刑。爰審酌
    被告前因施用毒品犯行，經觀察、勒戒、強制戒治，甚至刑
    之執行，竟猶故態復萌，再施用毒品海洛因不輟，無視於毒
    品對於自身健康之戕害及國家對於杜絕毒品犯罪之禁令，惡
    性非輕，惟於犯後坦認犯行，態度尚佳等一切情狀，量處如
    主文所示之刑，以示懲儆。扣案之第一級毒品海洛因一小包
    （淨重零點一四公克，空包裝重零點二四公克），為毒品危
    害防制條例第二條第二項第一款所指之第一級毒品，屬違禁
    物，爰依同條例第十八條第一項前段規定，沒收銷燬之。
據上論斷，應依刑事訴訟法第二百七十三條之一第一項、第二百
九十九條第一項前段，毒品危害防制條例第十條第一項、第十八
條第一項前段，刑法第十一條、第四十七條第一項，判決如主文
。
本案經檢察官乙○○到庭執行職務。
中　　華　　民　　國　　96　　年　　12　　月　　14　　日
                  刑事第一庭    法  官  郭妙俐
上正本證明與原本無異。
如不服本判決，應於判決送達後十日內向本院提出上訴狀，上訴
於臺灣高等法院臺中分院( 須附繕本 )。
上訴書狀如未敘述理由，應於上訴期間屆滿後二十日內補提理由
書於本院。
                                書記官  陳玉芬
中　　華　　民　　國　　96　　年　　12　　月　　14　　日
附錄本案論罪科刑法條全文
毒品危害防制條例第十條
施用第一級毒品者，處六月以上五年以下有期徒刑。
施用第二級毒品者，處三年以下有期徒刑。
